【裁判字號】    95,易,354
【裁判日期】    951205
【裁判案由】    傷害等
【裁判全文】
臺灣屏東地方法院刑事判決               95年度易字第354號
公  訴  人  臺灣屏東地方法院檢察署檢察官
被      告  甲○○
上列被告因傷害等案件，經檢察官提起公訴（95年度偵字第507號
），本院判決如下：
    主  文
甲○○傷害人之身體，處有期徒刑月，如易科罰金，以銀元
佰元即新臺幣玖佰元折算壹日。又毀損他人鐵捲門，足生損害於
他人，處拘役貳拾日，如易科罰金，以銀元佰元即新臺幣玖佰
元折算壹日。
    事  實
一、甲○○因對丙○○心存芥蒂，於民國94年10月31日下午2 時
    許，酒後行經丙○○之女友丁○○位在屏東縣獅子鄉楓林村
    楓林一巷48號住處前，見丙○○適在該址客廳沙發上小憩，
    竟恃酒意闖入（侵入住居部分未據告訴）對丙○○出言挑釁
    ，並基於傷害之犯意，出手毆打其頭、臉等處，致丙○○受
    有右側頭部挫傷、右側臉部挫傷併瘀傷等傷害，嗣甲○○經
    同行友人孔明智勸出，詎又基於毀損之犯意，對丙○○旋即
    拉下之該址鐵捲門猛力踢踹致凹陷受損，足生損害於所有人
    丁○○。
二、案經丙○○、丁○○訴由屏東縣警察局枋寮分局報告臺灣屏
    東地方法院檢察署檢察官偵查起訴。
    理  由
一、證據審查部分：
  (一)按被告以外之人（含證人、鑑定人、告訴人、被害人、共同
    被告等）於審判外之陳述雖不符刑事訴訟法第159 條之1 至
    之4 等4 條之規定，而經當事人於審判程序同意作為證據，
    法院審酌該言詞陳述或書面陳述作成時之情況，認為適當者
    ，亦得為證據，刑事訴訟法第159 條之5 第1 項定有明文。
    其立法意旨在於傳聞證據未經當事人之反對詰問予以核實，
    原則上先予排除，惟若當事人已放棄反對詰問權，於審判程
    序中表明同意該等傳聞證據可作為證據；基於尊重當事人對
    傳聞證據之處分權，及證據資料愈豐富，愈有助於真實發見
    之理念，且強化言詞辯論主義，使訴訟程序得以順暢進行，
    上開傳聞證據亦均具有證據能力。
  (二)證人丙○○、丁○○於警詢中及偵查中經檢察事務官詢問時
    所為之證述，除據被告甲○○於本院行準備程序時，不爭執
    其證據能力，本院以其筆錄係在警局及檢察署偵查庭內，由
    依法執行公務之承辦警員及檢察事務官進行詢問，過程中除
    全程錄音外，完成之筆錄並經證人親閱後簽名，嗣本院審理
    時，證人猶已經傳喚到庭，僅因被告甲○○於同一期日經合
    法傳喚未到庭而不能進行交互詰問等情況，認其證言以有證
    據能力為適當。
  (三)證人乙○○經本院依被告之聲請傳喚，於審理期日到庭接受
    交互詰問並具結後所為之證言，應認為有證據能力。
二、前揭犯罪事實，除據被告甲○○於上開時地酒後至上址而與
    丙○○發生衝突，並自承踢踹丁○○所有該址鐵捲門致凹陷
    損壞外，業經證人即告訴人丙○○、丁○○於警詢中及檢察
    事務官詢問時證述綦詳，復有驗傷診斷證明書1 紙、呈現上
    址鐵門凹陷損壞之照片2 幀在卷可稽。被告甲○○雖矢口否
    認有毆打丙○○，並辯稱當時尚有其前妻乙○○在場目擊，
    聲請本院傳喚到庭為證以實其說，然姑不論證人乙○○經傳
    到庭後，於本院審理時結證內容卻稱其當時並不在場，與被
    告甲○○所言迥異，被告見狀始又改稱當日與伊同行者，僅
    孔明智1 人，事發時身在上址屋內者，亦僅有伊與2 名告訴
    人而已，是其前後說詞反覆，已無從憑信。另證人孔明智於
    警詢中雖證稱被告甲○○除毀損鐵門外，並未出手毆打丙○○云云，惟其事發當時並未進入屋內，既經被告甲○○陳明
    如上，所述該屋內發生之事，即失所依，況丙○○因前揭事
    件所受為右側頭部挫傷、右側臉部挫傷併瘀傷等多處傷害，
    茲以頭部乃人體大腦等重要生命中樞所在，極為脆弱，稍有
    不慎，極易造成死亡或腦部嚴重傷害之後果，鮮有為媾陷他
    人而冒險自傷如此之理，況證人丙○○於本院審理時經傳已
    勇於到庭與被告甲○○對質作證，反觀被告於該期日經家人
    合法簽收傳票，竟無正當理由不到庭，致不能進行審理，嗣
    後又推稱未受得通知云云，是證人丙○○所證，堪信為真，
    被告甲○○前開所辯，顯係飾卸之詞，不足採信。本件被告
    犯罪事證已臻明確，應依法論科。
三、核被告甲○○所為，係犯刑法第277 條第1 項傷害罪、刑法
    第354 條毀損罪。2 罪之法定刑關於罰金規定，依94年2 月
    2 日修正公布，並於被告行為後自95年7 月1 日起施行之刑
    法第33條第5 款：「罰金：新臺幣1,000 元以上，以百元計
    算之。」較諸修正前刑法第33條第5 款為「罰金：1 元以上
    。」之規定，並未較有利於被告，依刑法第2 條第1 項前段
    規定，就法定刑關於罰金部分之適用，應依行為時之法律即
    修正前刑法第33條第5 款之規定。被告甲○○就上開2 犯行
    ，行為互殊，手法不同，所犯構成要件有異，依其情節乃另
    行起意所為，應論以數罪。
四、爰審酌被告甲○○之年齡、品行、智識能力、犯罪動機、目
    的、手段、對於法益所生損害，其為56年1 月11日出生、受
    有高職畢業教育程度、務農為業之人，有年籍資料在卷可參
    ，為本件犯行時年38歲，前有竊盜、違反麻醉藥品管理條例
    、違反毒品危害防制條例等多項前案紀錄，有臺灣高等法院
    被告前案紀錄表及臺灣屏東地方法院檢察署刑案資料查註紀
    錄表各1 份在卷可按，素行欠佳，其此因細故恃酒侵入他人
    住處挑釁而徒手傷害告訴人並毀損財物之動機、手段，犯罪
    造成告訴人受損害之程度，及其犯罪後迭經本院曉諭，仍拒
    不與告訴人和解以為彌補，並無端聲請傳喚不相干之證人，
    浪費司法資源之犯後態度等一切情狀，就所犯2 罪分別量處
    如主文所示之刑，又按行為後法律有變更者，適用行為時之
    法律，但行為後之法律有利於行為人者，適用最有利於行為
    人之法律，刑法第2 條第1 項定有明文。94年2 月2 日修正
    公布之刑法第41條，於本件被告犯罪後，業於95年7 月1 日
    生效施行，關於易科罰金之折算標準，原規定以銀元1 元以
    上3 元以下折算1 日，修正後規定則以新臺幣1 千元、2 千
    元、3 千元折算1 日，是依前開說明，並應適用被告行為時
    之法律即95年7 月1 日修正生效施行前之刑法第41條第1 項
    前段規定，諭知易科罰金之折算標準，以資儆懲。
五、另罰金罰鍰提高標準條例第2 條因上開修正後刑法第41條已
    就易科罰金之折算標準予以明文而無存在必要，於95年5 月
    17日經修正刪除，95年7 月1 日生效，然本件既仍適用修正
    前刑法第41條第1 項前段之規定定被告易科罰金之折算標準
    ，自仍應適用修正前罰金罰鍰提高標準條例第2 條之規定提
    高折算之罰金數額，茲為免與刑法第41條第1 項修正施行後
    所定易科罰金折算標準改採新臺幣計算產生混淆，爰依現行
    法規所定貨幣單位折算新臺幣條例第2 條敘明其易科罰金應
    折算新臺幣之數額，附此敘明。
據上論斷，依刑事訴法第299 條第1 項前段，刑法第2 條第1 項
、第277 條第1 項、第354 條、94年2 月2 日修正公布前刑法第
41條第1 項，罰金罰鍰提高標準條例第1 條前段、修正前罰金罰
鍰提高標準條例第2 條，現行法規所定貨幣單位折算新臺幣條例
第2 條，逕以簡易判決量處如主文所示之刑。
本案經檢察官鍾仁松到庭執行職務
中    華    民    國    95    年    12    月    5     日
                  刑事第二庭  審判長法  官  羅森德
                                    法  官  蘇碧珠
                                    法  官  陳松檀
以上正本證明與原本無異。
如不服本判決應於收受本判決送達後10日內向本院提出上訴書狀
，其未敘述上訴理由者，並得於提起上訴後10日內向本院補提理
由書狀（均須按他造當事人之人數附繕本）「切勿逕送上級法院
」
中    華    民    國    95    年    12    月    5     日
                                    書記官  林祥玉
附錄本件判決引用之法條：
中華民國刑法第277條
傷害人之身體或健康者，處3 年以下有期徒刑、拘役或1 千元以
下罰金。
犯前項之罪因而致人於死者，處無期徒刑或7 年以上有期徒刑；
致重傷者，處3 年以上10年以下有期徒刑。
中華民國刑法第354條
毀棄、損壞前二條以外之他人之物或致令不堪用，足以生損害於
公眾或他人者，處2 年以下有期徒刑、拘役或5 百元以下罰金。


司法院資訊處製作；財團法人民間司法改革基金會備份。
